DANIEL EDUARDO AGUIRRE RUIZ

Ingeniero Electricista

@ leniadx@gmail.com

**** 311 7152706

Cartagena, COL

in linkedin.com/in/daniel-aguirre



PERFIL PROFESIONAL

Ingeniero electricista, PMP®, científico de datos, arquitecto asociado en AWS y OCI, con 8 años de experiencia profesional en gerencia de proyectos, mercados de energía; desarrollo, integración y pruebas de aplicaciones en python y ciencia de datos con énfásis en la nube de AWS y OCI. Con interés profesional en el sector minero-energético y TI . Fuertes habilidades de liderazgo, resolución de problemas y trabajo en equipo. Con nivel de inglés B2.

EXPERIENCIA

Advance Consultant

Enersinc

Enero 2024 - Actualidad

Remoto

 Liderar la planeación y ejecución de proyectos en IT. Generar, actualizar y analizar resultados de modelos matemáticos de optimización en despacho de energía de corto y largo plazo. Administrar base de datos PostgreSQL y Bigquery. Generar dashboards en Metabase. Desarrollar el backend de aplicaciones en python. Automatizar pruebas unitarias y de integración continua. Optimizar arquitectura de aplicaciones en nube de Google.

Ingeniero de Planeación y Control Cambridge International System Inc

iii Junio 2019 - Enero 2024

P Bogotá, COL

- Liderar la planeación, seguimiento y control del proyecto. Dirigir y coordinar los procesos de precomisionamiento y comisionamiento del proyecto. Crear el plan de parada sistema de cargue de buqetanques para su reemplazo. Elaborar los dossiers técnicos. Brindar apoyo técnico en procesos de estabilización del sistema, garantías y compras. Proyecto de reemplazo del sistema de cargue de buquetanques en la terminal de Coveñas, Ocensa.
- Brindar apoyo técnico y de gestión del contrato, liderando el cierre del proyecto. Proyecto de remodelación del sistema eléctrico del Ministerio de Hacienda.

Ingeniero Junior de Factibilidad

Frontera Energy

M Octubre 2018 - Junio 2019

♀ Bogotá, COL

• . Gestionar el seguimiento y control de portafolio de proyectos. Crear y actualizar de planes de trabajo. Recopilar y consolidar los avances físicos y de causación. Gestionar facturación de contratistas. Elaborar y evaluar la factibilidad de proyecto solar de 150KWp en facilidad en tierra. Desarrollar iniciativa de aprendizaje automático para la predicción costos y tiempos de proyectos (Python)

CERTIFICACIONES

Project Management Professional (PMP®)

Projec Management Institute (PMI)

Enero 2023

Oracle Cloud Infrastructure 2023 Certified Architect Associate

Oracle University

Estiembre 2023

AWS Certified Solutions Architect – Associate

AWS Web Services Training and Certification

Moviembre 2022

AWS Certified Cloud Practitioner
AWS Web Services Training and
Certification

Agosto 2022

HABILIDADES

Analítica de Datos | Aplicaciones Web |
Diseño e Ingeniería | Gestión Proyectos |
Cloud Computing | Machine Learning |
Comisionamiento | Optimización |

SOFTWARE/PAQUETES



EXPERIENCIA

Ingeniero de Proyectos y Residente

Miroal Ingeniería

Febrero 2018 - Julio 2018

₱ Bogotá DC, COL

• Elaborar diseños de instalaciones eléctricas de uso final y media tensión, APUs, balances de obra, factibilidades ante operadores de red. Apoyar a los procesos de selección de personal. Proyecto de construcción de la Universidad Nacional Sede Tumaco

Profesional

Codensa S.A.

Marian Octubre 2016 - Abril 2017

♥ Bogotá, COL

• Gestionar de información de proyectos HSEQ. Supervisar las obras eléctricas MT-BT.

Profesional A

Empresa de Energía de Cundinamarca

Marzo 2016 - Octubre 2016

P Bogotá, COL

• Gestionar la información de proyectos HSEQ. Supervisar las obras eléctricas MT-BT. Actualizar de plan de emergencia de la compañía.

Ingeniero en prácticas

Codensa S.A.

Agosto 2014 - Enero 2015

 Gestionar la información de proyectos HSEQ. Manejar la base de datos de proyecto para mitigación de riesgos laborales. Supervisar las obras eléctricas MT-BT. Generar herramientas para la limpieza de datos.

PROYECTOS PROPIOS

Finalista del concurso de datos MeData 2017, con el proyecto "Sistema de prónostico de accidentalidad vial".

Web App(R Shiny), ETL y Machine Learning(R)

Alcaldía de Medellín/ Corporación Ruta N

Ctubre 2017

Proyecto con la empresa PROGEL, para la identificación y simulación de variables significativas en el proceso de producción de la gelatina".

Web App (Dash, AWS EC-2), Base de datos(AWS RDS, PostgreSQL), ETL (Jupyter, Pandas), Machine learning (Random Forest, Support Vector Regression, XG Boost, KNN)

Correlation One-MinTic

Moviembre 2020

Virtual

PUBLICACIONES



• Aguirre Ruiz, Daniel Eduardo (June 2015). "Filtros de Kalman robustos para el pre-procesamiento de señales empleadas en interfaces cerebromáquina". Universidad Tecnológica de Pereira.

EDUCACIÓN

Ingeniería Eléctrica Universidad Tecnológica de Pereira

Feb 2009 - Jul 2015

Programa Ciencia de Datos DS4A Correlation One-MinTic

Agosto 2020 - Noviembre 2020

IDIOMAS

Inglés



RECONOCIMIENTOS



Beca Risaralda Profesional

Convenio Gobernación de Risaralda, Universidad Tecnológica de Pereira y Alcadia de La Virginia. 2009.



Matricula de Honor

Otorgada cuatros veces por la Universidad Tecnológica de Pereira.



Estudiante distinguido

Otorgada por la Universidad Tecnológica de Pereira. 2015.



Mejores Saber Pro 2013

Pruebas Periodo 2013-2.

CURSOS

Fundamentos de la nube AWS Univerisidad de los Andes-MinTic

₩ Julio 2022 - 72 Horas

AWS Machine Learning Univerisidad de los Andes-MinTic

Agosto 2022 - 16 Horas

Gurobi: Optimization 201 for Data **Scientists**

Gurobi Training

Moviembre 2023 - 8 Horas

REFERENCIAS

• A solicitud.